【裁判字號】    90,重上,61
【裁判日期】    920514
【裁判案由】    給付服務費
【裁判全文】
臺灣高等法院高雄分院民事判決  九十年度重上字第六一號
      上  訴  人  財團法人私立高雄醫學大學
      法定代理人  甲○○
      訴訟代理人  周耀門律師
                  王伊忱律師
                  陳景裕律師
      被 上 訴人  三熙企管顧問股份有限公司  設台北市○○路○段三九號七樓
      法定代理人  乙○○      住台北市○○路○段三九號七樓
      訴訟代理人  丙  ○      住台北市○○區○○路二段一六七號九樓
右當事人間請求給付服務費事件，上訴人對於中華民國九十年五月三日臺灣高雄地方
法院八十八年度重訴字第八二九號第一審判決提起上訴，本院判決如左：
    主      文
上訴駁回。
第二審訴訟費用由上訴人負擔。
    事實及理由
一、被上訴人起訴主張：上訴人因民國八十三學年度支出未達收入百分之八十，結餘
    經費新台幣（下同）六億五千二百五十一萬二千一百八十二元，經財政部核准留
    供八十四年至八十六年度上訴人興建第五期擴建工程使用，如該結餘經費未依計
    劃書使用，則仍應依法核課所得稅。然因上訴人在執行計畫時延誤，於上開三年
    期限將屆滿之前（即於八十七年七月三十一日前）發覺該結餘經費未能於上開期
    限內使用完畢，上訴人為免被課徵鉅額之稅捐，乃函報教育部轉請財政部申請將
    尚未使用之結餘經費四億一千九百二十三萬三千七百零七元（以下簡稱系爭結餘
    經費）擬變更使用計畫，轉為上訴人受高雄市政府委託經營之「高雄市小港醫院
    作業基金」之投資，並同時延展一年期限，以便妥善運用系爭結餘經費，惟財政
    部賦稅署收受上訴人之函文後移文予財政部高雄市國稅局「查明實情依法核辦逕
    復」。財政部高雄市國稅局則表示有關變更使用計劃及展期一年係財政部之權限
    ，該局無權自行准駁，若財政部無明文同意，該局只有依法核課所得稅一途。上
    訴人遂於八十八年四月十五日與被上訴人簽訂服務合約（以下簡稱系爭服務合約
    ），委託被上訴人辦理系爭結餘經費之變更使用計劃及展期一年事宜，雙方約定
    ：相關手續費、基本手續及諮詢服務費酬金為五十萬元，連同百分之五營業稅二
    萬五千元，共計五十二萬五千元，於財政部或國稅局核准延期使用系爭結餘經費
    之公函確定時，另按節省上述應核課之營利事業所得稅之百分之十收取服務費，
    並加計營業稅百分之五，費用為一千一百萬四千七百八十八元〔元以下四捨五入
    ，000000000x25%（稅率）x10%=00000000；00000000x（1+5 %）=00000000〕，
    惟因雙方關係良好，上開五十二萬五千元費用得予扣除，上訴人應實付費用為一
    千零四十七萬九千七百八十八元（00000000-000000 =00000000）。經被上訴人
    多次與財政部及財政部高雄市國稅局往來溝通，並以類似案例加以說明後，終獲
    財政部於八十八年五月六日以台財稅第八八○二八三○一四號函財政部高雄市國
    稅局、副本送教育部及上訴人稱「．．．既經  貴局查復該校係囿於環保法規之
    限制，以致環境影響評估延宕，確屬非可歸責於該校之不可抗力因素而延誤者，
    同意依教育部核轉意見辦理。」財政部高雄市國稅局乃於八十八年五月十五日以
    公函通知上訴人准許變更使用計畫及同時展延一年。又被上訴人未曾告知上訴人
    財政部高雄市國稅局擬開立稅單對上訴人課徵所得稅，而僅係告知從財政部賦稅
    署曾三度移文予財政部高雄市國稅局，並未同意上訴人申請變更使用計畫及延期
    一年，依財政部八十四年十二月二十八日台財稅第八四二一七五八七九號函文，
    財政部高雄市國稅局可能會依法對上訴人核課所得稅，被上訴人未曾以詐欺方式
    欺騙上訴人簽立系爭服務合約。依兩造系爭服務合約之約定上訴人於財政部高雄
    市國稅局發函通知核准確定後，應給付被上訴人一千零四十七萬九千七百八十八
    元，詎被上訴人簽發統一發票向上訴人請款時，上訴人卻拒絕給付，被上訴人乃
    委請丙○律師於八十八年六月十一日發函催告上訴人應即給付，該催告函於八十
    八年六月十一日送達上訴人，上訴人迄今仍未給付。為此，本於系爭服務合約請
    求上訴人給付一千零四十七萬九千七百八十八元，及自催告函送達翌日即八十八
    年六月十二日起至清償之日止按年息百分之五計算之遲延利息等語。（原審判決
    被上訴人全部勝訴）
    上訴人則以：上訴人之所以與被上訴人訂立系爭服務合約，係因被上訴人以財政
    部高雄市國稅局已擬開立稅單對上訴人課徵所得稅，致上訴人陷於錯誤而與之簽
    訂本件系爭服務合約，事實上，財政部先後三次將上述變更及延展一年之申請案
    移交由財政部高雄市國稅局，僅係要求財政部高雄市國稅局「查明實情核辦逕復
    」而已，並未有對上訴人開單課徵所得稅之情事，依民法第九十二條第一項規定
    ，上訴人自得撤銷就系爭服務合約所為之意思表示，其乃於八十八年十一月二日
    以「答辯狀」繕本送達予被上訴人作為撤銷上訴人就系爭服務合約所為之意思表
    示，該答辯狀已於八十八年十一月二日送達於被上訴人，是兩造間之系爭服務合
    約，既因上訴人撤銷所為之意思表示而不成立，則被上訴人為本件請求，自無理
    由，何況被上訴人於簽立系爭服務合約後至本件系爭結餘經費經核准變更使用及
    延展一年之前均未為任何服務，依民法第五百四十八條規定及最高法院四十九年
    台上字第一二八號判例意旨，被上訴人自無權請求上訴人給付報酬等語置辯。
二、上訴人於原審反訴主張：兩造於八十八年四月十五日所簽訂之系爭服務合約既經
    上訴人撤銷，則系爭服務合約所載上訴人於訂定該服務合約時應給付被上訴人五
    十二萬五千之債務，及上訴人於系爭結餘經費變更使用計劃及展延一年獲財政部
    或財政部高雄市國稅局核准時，應給付被上訴人一千零四十七萬九千七百八十八
    元之債務，均不存在，上開債務既不存在，則被上訴人收取五十二萬五千元，即
    無法律上之原因，為此本於民法第一百七十九條不當得利之規定請求被上訴人返
    還。又被上訴人係乘上訴人之急迫，輕率或無經驗使上訴人為財產上之給付，或
    為給付之約定，而依當時情形顯失公平，上訴人亦得依民法第七十四條規定訴請
    法院撤銷系爭服務合約，而系爭服務合約既經撤銷，則被上訴人向上訴人收取之
    五十二萬五千元，即無法律上之原因，上訴人自得依民法第一百七十九條規定請
    求被上訴人返還已收取之五十二萬五千元。另法院如認上訴人訴請撤銷系爭服務
    合約為無理由，則依民法第七十四條、第五百四十八條規定及最高法院四十九年
    台上字第一二八號判例意旨，審酌被上訴人所為之服務極少，上訴人亦得請求減
    輕所約定之給付為一元；而系爭服務合約約定之給付既經減輕為一元，則被上訴
    人已向上訴人收取之服務費五十二萬四千九百九十九元，即無法律上之原因，上
    訴人亦得依民法第一百七十九條規定請求被上訴人將其所收取上述不當利益五十
    二萬四千九百九十九元返還予上訴人。為此反訴聲明請求：（甲）先位聲明：請
    求判決：(一)確認本件兩造於八十八年四月十五日所簽訂系爭服務合約所載上訴人
    於訂定該服務合約時應給付被上訴人五十二萬五千元之債務，及上訴人就其（包
    括其作業組織）八十三年學年度結餘款中之未能在原獲准使用期限屆滿前用完之
    餘款向財政部所為請准予變更使用計劃及請准展延使用期限壹年之申請獲財政部
    核准時應給付被上訴人一千零四十七萬九千七百八十八元之債務，均全部不存在
    。(二)被上訴人應給付上訴人五十二萬五千元及自八十八年四月十六日起至給付日
    止按年利率百分之五計算之利息。(三)訴訟費用由被上訴人負擔。(四)本件第(二)項判
    決，上訴人願供擔保，請准宣告假執行。（乙）「第一備位聲明」：於先位聲明
    為無理由時，請求判決：(一)本件兩造於八十八年四月十五日所簽訂之關於上訴人
    就其（包括其作業組織）八十三學年度結餘款中之未能在原獲准使用期限屆滿前
    用完之餘款向財政部所為請准予變更使用計劃及請准予展延使用期限壹年之申請
    事件之服務合約應予撤銷。(二)被上訴人應給付上訴人五十二萬五千元及自八十八
    年四月十六日起至給付日止按年利率百分之五計算之利息。(三)訴訟費用由被上訴
    人負擔。(四)本件第(二)項判決，上訴人願供擔保，請准宣告假執行。（丙）「第二
    備位聲明」：如先位聲明及第一備位聲明均無理由，請求判決：(一)請將前項所示
    兩造間於八十八年四月十五日就關於上訴人就其（包括其作業組織）八十三學年
    度結餘款中之未能在原核准使用期限屆滿前用完之餘款向財政部所為請准予變更
    使用計劃及請准予展延使用期限壹年之申請事件之服務契約所約定上訴人應給付
    被上訴人之服務報酬金額減為一元。(二)確認兩造於八十八年四月十五日就關於上
    訴人就其（包括其作業組織）八十三學年度結餘款中之未能在原核准使用期限屆
    滿前用完之餘款向財政部所為請准予變更使用計劃及請准予展延使用期限壹年之
    申請事件之服務契約所約定上訴人應給付被上訴人之服務報酬金額為一元。(三)被
    上訴人應給付上訴人五十二萬四千九百九十九元及自八十八年四月十六日起至給
    付日止按年利率百分之五計算之利息。(四)反訴訴訟費用由被上訴人負擔。(五)本件
    第(三)項上訴人願供擔保，請准宣告假執行等語。（原審判決上訴人全部敗訴）
    被上訴人則以：上訴人曾就系爭結餘經費變更使用計劃及展延一年向財政部提出
    三次申請，均未獲財政部同意，且上訴人與被上訴人簽訂系爭服務合約前，亦曾
    要求被上訴人陪同至財政部高雄市國稅局了解相關案情，何況上訴人係國內知名
    大學，其下設有相關會計、財務部門，及聘有會計師為財務顧問，準此，難謂上
    訴人有何急迫、輕率、或無經驗之情事可言，故上訴人主張被上訴人乘其急迫、
    輕率、無經驗之情形簽訂系爭契約，顯失公平，而得依民法第七十四條之規定，
    請求撤銷系爭契約或減輕給付，殊屬無稽，被上訴人所受領之五十二萬五千元亦
    非不當得利等語置辯。
三、兩造之聲明：
（一）上訴人部分：１．原判決廢棄。２．被上訴人在第一審之訴及假執行之聲請均
      駁回。３．本件兩造於八十八年四月十五日所簽定之系爭服務合約應予撤銷或
      將上訴人依上開合約所約定應給付被上訴人之服務報酬金額減為一元。４．被
      上訴人應給付上訴人五十二萬五千元及自八十八年四月十六日起至給付日止按
      年利率百分之五計算之利息。５．第一、二審訴訟費用由被上訴人負擔。６．
      第４項判決，上訴人願供擔保，請准宣告假執行。
（二）被上訴人部分：１．上訴駁回。２．反訴部分如受不利之判決，被上訴人願供
      擔保請准宣告免予假執行。３．第二審訴訟費用由上訴人負擔。
四、兩造不爭執之事項：（一）兩造於八十八年四月十五日簽立系爭服務合約書。（
    二）上訴人已給付被上訴人五十二萬五千元。（三）系爭結餘經費業經財政部於
    八十八年五月六日函財政部高雄市國稅局、副本送教育部及上訴人稱「．．．既
    經  貴局查復該校係囿於環保法規之限制，以致環境影響評估延宕，確屬非可歸
    責於該校之不可抗力因素而延誤者，同意依教育部核轉意見辦理。」嗣高雄市國
    稅局於八十八年五月十五日函覆上訴人稱：「貴校擬將八十三學年度仍未使用完
    畢之結餘款新台幣肆億壹千玖佰貳拾參萬參仟柒佰零柒元，變更使用計畫於高雄
    市政府委託經營之「小港醫院作業基金」之投資並同時展延一年期限乙案，准予
    所請，．．」。（四）上訴人尚未給付系爭服務費用一千零四十七萬九千七百八
    十八元。
五、兩造爭執之事項：（一）上訴人是否係受被上訴人之詐欺而簽立系爭服務合約，
    上訴人得否依民法第九十二條之規定撤銷對系爭服務合約所為之意思表示？（二
    ）被上訴人於系爭服務合約簽定後至系爭結餘經費獲准變更使用計畫及展延一年
    前，有無依系爭服務合約處理委任事務？（三）被上訴人是否乘上訴人之急迫，
    輕率或無經驗而與之簽立系爭服務合約？（四）上訴人得否依不當得利請求返還
    五十二萬五千元？茲分述如下：
（一）上訴人是否係受被上訴人之詐欺而簽立系爭服務合約，上訴人得否依民法第九
      十二條之規定撤銷對系爭服務合約所為之意思表示？
  （１）按當事人主張有利於己之事實者，就其事實有舉證之責任，民事訴訟法第二
        百七十七條前段定有明文。茲被上訴人否認有如上訴人所主張之詐欺行為，
        則上訴人應舉證證明其係受被上訴人之詐欺而簽立系爭服務合約。
  （２）依財政部高雄市國稅局於八十九年七月四日以財高國稅法字第八九０三０一
        五二號致原法院函所附該局八十八年二月十九日召開之第一三三次法令審議
        會會議紀錄之決議稱：「責成審一科先與高醫溝通免稅標準及財政部八十四
        年十二月二十八日台財稅第八四二一七五八七九號函說明三之規定，『本案
        理應課徵所得稅』，然可請高醫準備其他相關資料，向主管教育機關陳情，
        若教育機關核准高醫變更使用計劃，並教育機關轉經財政部核准免稅，本局
        自依財政部核准函免所得稅」〔見原審卷（二）第五一一頁〕，準此會議決
        議，本件系爭結餘經費除非教育部核准上訴人變更使用計劃，並經財政部核
        准免稅，否則，財政部高雄市國稅局即『理應課徵所得稅』，故被上訴人若
        確曾告知上訴人之原法定代理人蔡瑞熊（因病已無意思能力）系爭結餘經費
        之變更使用計劃及延展一年如未經核准即要課稅，即難謂係屬詐欺手段，是
        上訴人主張其之所以與被上訴人訂立系爭服務合約，係因被上訴人以財政部
        高雄市國稅局擬開立稅單對上訴人課徵所得稅，致上訴人陷於錯誤而與之簽
        立系爭服務合約云云，不足採信。
  （３）證人即高雄醫學大學附設中和紀念醫院院長林永哲於原審證稱：原審卷（二
        ）第四四九頁之簽呈係其與蔡瑞熊於八十八年五月二十日共同書立，當時蔡
        瑞熊告訴伊確有簽立系爭服務合約，並『應付這筆款項』（係指系爭服務費
        ）等語〔見原審卷（二）第三二四頁〕，足見於本件系爭結餘經費於八十八
        年五月十五日經財政部高雄市國稅局函核准變更使用計劃及展期一年後，上
        訴人之原法定代理人蔡瑞熊仍認應付系爭服務費，苟其認係受被上訴人之詐
        欺而與之簽立系爭服務合約，何以仍向證人林永哲表明應付系爭服務費？
  （４）又依上訴人所提出其原法定代理人蔡瑞熊於八十八年六月十一日與被上訴人
        之法定代理人乙○○間之電話談話譯文內容觀之，蔡瑞熊僅一直表示被上訴
        人收費太高、太貴了，未曾提到被上訴人欺騙伊，有該電話譯文乙份在卷可
        參（見原審卷二第二八０頁至二九一頁），而此錄音係蔡瑞熊所為，欲作為
        證據之用等情，業據證人即高雄市國稅局督察室監察吳明達於本院證述屬實
        〔見本院卷（一）第一二七頁〕，蔡瑞熊錄音當時，上訴人之董事會已不同
        意給付系爭服務費，苟蔡瑞熊係受詐欺而簽立系爭服務合約，何以蔡瑞熊於
        電話中仍未為如斯之表示，並以此質問被上訴人？
  （５）綜上，難認上訴人係受被上訴人之詐欺而簽立系爭服務合約，此外，上訴人
        未能舉證證明上訴人有受被上訴人詐欺之情事，故其以受詐欺為由，本於民
        法第九十二條撤銷簽立系爭服務合約之意思表示，即為無理由。
（二）被上訴人於系爭服務合約簽定後至系爭結餘經費獲財政部核准變更使用計畫及
      展延一年止，有無依系爭服務合約處理委任事務？
  （１）本院向財政部高雄市國稅局函調有關系爭結餘經費申請變更使用計畫及展延
        一年之事件，於上訴人、教育部、財政部及財政部高雄市國稅局間往來之相
        關公文十一件如下：１．上訴人於八十七年七月二十九日函教育部稱系爭結
        餘經費擬變更使用計畫及展延一年；教育部於八十七年八月十日函財政部，
        要求准許上訴人就系爭結餘經費移作高雄市政府委託經營之「小港醫院作業
        基金」之投資並同時自核准變更日起展延一年至八十八年七月三十一日止〔
        見本院卷（一）第一六八頁〕；２．財政部賦稅署於八十七年八月十三日函
        教育部及財政部高雄市國稅局稱：請併財政部八十四年十二月二十八日台財
        稅第八四二一七五八七九號函（即原核准上訴人將八十三年學年度之款項於
        八十七年七月三十一日之前使用完畢），查明實情依法核辦逕復〔見本院卷
        （一）第一七０頁〕；３．上訴人於八十七年九月二十三日函財政部高雄市
        國稅局：請財政部高雄市國稅局准許上訴人就系爭結餘經費變更使用計劃並
        展期一年〔見本院卷（一）第一七一頁〕；４．財政部高雄市國稅局於八十
        七年十一月十六日函覆財政部賦稅署稱：「．．．關於上訴人經營小港醫院
        部分，依上訴人與高雄市政府委託經營契約書第五條第三款規定三年半內需
        投資四億六千萬元以上之金額．．．，惟本案由於需變更原核准之使用計劃
        並展延期限，已非原核准特定事實或需要之範疇，准駁與否尚非本局權限．
        ．．」等語〔見本院卷（一）第一七三頁〕；５．財政部賦稅署於八十七年
        十一月二十七日函財政部高雄市國稅局稱：請併財政部八十四年十二月二十
        八日台財稅第八四二一七五八七九號函「本諸職權依法核辦逕復」〔見本院
        卷（一）第一七五頁〕；６．財政部高雄市國稅局於八十八年三月二日函覆
        上訴人：再報請主管機關查明函請財政部同意〔見本院卷（一）第一七六頁
        〕；７．教育部於八十八年三月二十四日函財政部稱：「核轉高雄醫學院（
        即上訴人）擬將八十三學年度結餘款新台幣肆億壹千玖佰貳拾參萬參仟柒佰
        零柒元移作高雄市政府委託經營之「小港醫院作業基金」之投資並同時自核
        准變更日起展延一年期限乙案，敬希惠予同意免徵所得稅。」〔見本院卷（
        一）第一七七頁〕；８．財政部賦稅署於八十八年四月一日函教育部及財政
        部高雄市國稅局稱：請併財政部八十四年十二月二十八日台財稅第八四二一
        七五八七九號函及八十七年十一月二十七日台稅一發第八七一一九六一四一
        號函，「查明實情核辦逕覆」〔見本院卷（一）第一七八頁〕；９．財政部
        高雄市國稅局於八十八年四月二十七日函覆財政部：其中說明四稱「．．．
        本案教育部來函，本局雖認宜予尊重，惟由於需變更原核准使用計畫並展延
        期限，已非原核准之特定事實或需要之範疇，准駁與否，尚非本局權限，謹
        報請鑑核」〔見本院卷（一）第一八一頁〕；１０．財政部於八十八年五月
        六日函財政部高雄市國稅局、副本送教育部及上訴人稱「．．．既經  貴局
        查復該校係囿於環保法規之限制，以致環境影響評估延宕，確屬非可歸責於
        該校之不可抗力因素而延誤者，同意依教育部核轉意見辦理。」〔見本院卷
        （一）第一八三頁〕；１１．高雄市國稅局於八十八年五月十五日函覆上訴
        人稱：「貴校擬將八十三學年度仍未使用完畢之結餘款新台幣肆億壹千玖佰
        貳拾參萬參仟柒佰零柒元，變更使用計畫於高雄市政府委託經營之「小港醫
        院作業基金」之投資並同時展延一年期限乙案，准予所請，．．」〔見本院
        卷（一）第一八四頁〕，由上開公文來往可知，上訴人自八十七年七月二十
        九日起即著手辦理系爭結餘經費之使用計畫變更及展延一年，直至八十八年
        四月十五日上訴人與被上訴人簽立系爭服務合約止已近九個月，財政部仍函
        覆稱要高雄市國稅局「查明實情核辦逕覆」，而未明確答覆准予延期一年等
        情，應堪認定。
  （２）兩造簽約後，依證人即上訴人前董事會秘書關杰昌於原審證述：「（被上訴
        人公司於受學校委託後曾提供何服務？知道學校與被上訴人有一起前往國稅
        局？）細節我不太明白，但簽約後被上訴人往來台北、高雄次數頻繁。知道
        學校及被上訴人有一起前往國稅局，內容及細節我不清楚」等語〔見原審卷
        （一）第一四七頁正、反面〕；及證人即上訴人之會計主任張淑清於原審證
        稱：係校長（係指上訴人之原法代理人蔡瑞熊）要求伊向被上訴人諮詢「八
        十三學年度保留款目前執行狀況如何？」，伊遂於八十八年四月三十日傳真
        向被上訴人詢問等語，並有該傳真稿影本附卷可稽〔見原審卷（一）第九九
        頁〕，足證於系爭服務合約簽立後，被上訴人確實有依約為上訴人向財政部
        及財政部高雄市國稅局溝通協調，並提供諮詢服務，使得已進行近九個月均
        無結果之系爭結餘經費變更使用及展延申請案得以於八十八年五月六日經財
        政部同意依教育部核轉意見辦理，並於八十八年五月十五日由財政部高雄市
        國稅局函准許之事實，是上訴人空言否認被上訴人有為上訴人提供服務，進
        而謂被上訴人既未為提供服務，不得請求報酬云云，並無可採。
（三）被上訴人是否乘上訴人之急迫，輕率或無經驗而與之簽立系爭服務合約？
  （１）按法院依民法第七十四條第一項規定撤銷法律行為或減輕給付，須行為人有
        利用他人之急迫、輕率、或無經驗，而為法律行為之主觀情事，始得因利害
        關係人之聲請為之。有最高法院八十七年度台上字第二八一０號判決可資參
        照。
  （２）依上訴人之原法定代理人蔡瑞熊與高雄醫學大學附設中和紀念醫院院長林永
        哲於八十八年五月二十日共同書立之簽呈內容記載「四月十五日三熙顧問股
        份有限公司乙○○董事長告知願協助八十三學年度保留款展延一年案，本校
        蔡校長經和醫院林院長商議並經董事長同意簽署合約，目前三熙公司已提出
        請款作業（如附件一、二、三），請裁示。」〔見原審卷（二）第四四九頁
        〕，由此簽呈可知系爭服務合約係經上訴人之原法定代理人蔡瑞熊與院長林
        永哲商議，且經上訴人之董事長同意後始簽訂，顯見上訴人係經過慎重考慮
        後，始與被上訴人簽立系爭服務合約，難謂被上訴人有何利用上訴人急迫、
        輕率或無經驗而簽立系爭服務合約之主觀情事。至於系爭服務費之金額係兩
        造於簽約時所同意，且出於自願，甚難嗣因一方認系爭服務費過高，即認顯
        失公平。是上訴人主張被上訴人係乘上訴人之急迫，輕率或無經驗而與之簽
        立系爭服務合約，且顯失公平云云，不足採信。準此，依前揭說明，上訴人
        自不得依民法第七十四條第一項規定而主張撤銷簽立系爭服務合約之法律行
        為，或要求將系爭服務報酬金額減為一元。
（四）依不當利請求返還五十二萬五千元部分：
      兩造間之系爭服務合約仍有效存在，已如前述，依系爭服務合約書，上訴人有
      依約給付服務費予被上訴人之義務，則被上訴人收取上訴人所給付之服務費用
      五十二萬五千元，非無法律之原因而受利益，自無不當得利可言，故上訴人依
      不當得利請求被上訴人返還已給付之服務費用五十二萬五千元，亦無理由。
六、綜上所述，被上訴人依系爭服務合約書約定，請求上訴人給付系爭服務費一千零
    四十七萬九千七百八十八元，及自催告函送達翌日即八十八年六月十二日起至清
    償日止按年利率百分之五計算之利息，為有理由，應予准許。上訴人以民法第七
    十四條第一項規定，反訴請求撤銷系爭服務合約或將被上訴人之報酬減為一元，
    暨依不當得利請求被上訴人返還已受領之五十二萬五千元，均為無理由，應予駁
    回。原審就本訴部分，為被上訴人勝訴判決，就上開反訴部分，為上訴人敗訴之
    判決，並無違誤，上訴意旨求予廢棄改判，非有理由，應予駁回。
七、本件事證已臻明確，兩造其餘攻擊防禦方法於判決結果不生影響，故不再一一論
    述，併此明。
八、據上論結：本件上訴為無理由，依民事訴訟法第四百四十九條第一項、第七十八
    條，判決如主文。
中      華      民      國    九十二    年      五      月    十四    日
                                      臺灣高等法院高雄分院民事第三庭
~B1審判長法官  張國彬
~B2      法官  徐文祥
~B3      法官  鄭月霞
右為正本係照原本作成。
如對本判決上訴，須於判決送達後二十日內向本院提出上訴狀，其未表明上訴理由者
，應於上訴後二十日內向本院提出上訴理由書（均須按他造當事人之人數附繕本）。
上訴時應提出委任律師或具有律師資格之人之委任狀，並依附註條文規定辦理。
~B法院書記官  魏文常
中      華      民      國    九十二    年      五      月    十四    日
附註：
民事訴訟法第四百六十六條之一：對於第二審判決上訴，上訴人應委任律師為訴訟代
理人，但上訴人或其法定代理人具有律師資格者，不在此限。
上訴人之配偶、三親等內之血親、二親等內之姻親，或上訴人為法人、中央或地方機
關時，其所屬專任人員具有律師資格並經法院認適當者，亦得為第三審訴訟代理人。
第一項但書及第二項情形，應於提起上訴或委任時釋明之。


司法院資訊處製作；財團法人民間司法改革基金會備份。
